臺灣高等法院民事判決　　　　　　　　 95年度再易字第144號
再審原告　　丙○○
訴訟代理人　羅秉成律師
複代理人　　戴愛芬律師
再審被告　　甲○○
訴訟代理人　乙○○
上列當事人間債務人異議之訴等事件，再審原告對於中華民國
95年8月23日本院95年度上易字第195號確定判決提起再審，本院
於96年1月16日言詞辯論終結，判決如下：
    主  文
再審之訴駁回。
再審訴訟費用由再審原告負擔。
    事實及理由
壹、程序方面：
一、本件再審原告於民國95年8月29日收受本院95年度上易字第
    195號之民事判決（下稱原確定判決，見本院95年度上易字
    第195號卷第276頁之送達證書），依民事訴訟法第500條第
    1、2項之規定，自送達時起算即自95年8月29日起算30日，
    而95年8月為31日，算至95年9月27日滿30日，再審原告於95
    年9月22日提起本件再審之訴（見本院再易字卷第1頁之再審
    起訴狀），並未逾30日之不變期間。
二、本件再審被告於準備程序終結後之96年1月16日言詞辯論時
    ，始提出抵銷之抗辯（見本院再易字卷第128頁之筆錄），
    此既為再審被告在準備程序中未主張之事項，且不符合民事
    訴訟法第276條第1項各款之情形。又再審被告所提出之抵銷
    抗辯，為再審原告所爭執，是否確實可抵銷，情況不明，仍
    須再為調查，顯有延滯訴訟之情形。是再審被告於言詞辯論
    時，始提出之抵銷抗辯，程序上自不應審酌。
三、再審原告於前訴訟程序第一審提起債務人異議之訴等事件，
    經臺灣新竹地方法院（下稱新竹地院）以93年度訴字第658
    號判決再審被告應給付再審原告新台幣（下同）104萬0,083
    元及自94年9月6日起算之法定遲延利息，而駁回再審原告其
    餘之請求，有該判決可考（見本院再易字卷第21頁）。再審
    被告就上開第一審判決敗訴部分聲明不服，提起上訴；而再
    審原告就其第一審敗訴部分，未聲明不服而確定。經本院第
    二審判決關於命再審被告給付部分及該部分假執行之宣告廢
    棄，而駁回再審原告在第一審之訴及其假執行之聲請，有原
    確定判決可考（見本院再易字卷第17頁）。再審原告對原第
    二審確定判決提起再審之訴，合先敘明。
貳、實體方面：
一、本件再審原告主張：
    (一)再審被告於93年10月8日以臺灣臺北地方法院（下稱臺北
      地院）85年度票字第15353號民事本票確定裁定所示本票
      債權額新台幣（下同）79萬元為執行名義，下稱系爭本票
      裁定），及於93年11月4日以臺北地院85年促字第20888號
      支付命令票據債權額978萬3,100元為執行名義（下稱系爭
      支付命令）聲請強制執行，分別經新竹地院以93年度執字
      第11415號事件，併入新竹地院93年度執字第10447號事件
      執行（下稱系爭執行案件，原係由訴外人乙○○以其受讓
      再審被告上開二執行名義債權聲請強制執行，嗣於執行程
      序中，乙○○與再審被告撤銷債權讓與行為，且將執行債
      權人變更為再審被告）。再審被告已依新竹地院執行命令
      收取伊對第一商業銀行新竹分行之存款債權69萬6,320元
      、對萬泰商業銀行風城分行之存款債權16萬4,763元，及
      伊提存之擔保金7萬9,000元，合計再審被告已取得104萬
      0,083元。惟再審被告所持執行名義之本票裁定及支付命
      令，均係本於對被上訴人之票據債權，故其請求權均已罹
      於時效消滅，伊得拒絕給付，伊係因強制執行程序已經終
      結，倘仍依強制執行法第14條規定請求撤銷強制執行程序
      ，該異議之訴必將遭駁回命運，伊乃援引最高法院26年渝
      上字第823號判例及91年度台抗字第528號判決意旨內容，
      於94年8月31日向執行法院具狀表示原依強制執行法第14
      條所提起之異議權，因情事變更，而變更為民法第179條
      之不當得利請求權，請求再審被告返還104萬0,083元不當
      得利，並追加確認系爭本票、支票所示債權不存在之訴。
      是再審被告收取上開金額，乃屬無法律上原因而受利益，
      致伊受有損害。本件第一審判決命再審被告應給付伊104
      萬0,083元及自94年9月6日起算之法定遲延利息，原屬無
      誤。
    (二)伊於強制執行及本件第一審程序中抗辯再審被告所執之前
      開二本票債權請求權均已罹於時效消滅並拒絕給付，惟伊
      依強制執行法第14條規定所提之債務人異議之訴，因嗣後
      變更為確認債權不存在及返還不當得利之訴，而視為撤回
      ，則原確定判決認伊顯係明知時效已完成，仍任由再審被
      告繼續執行程序而受領104萬0,083元，係伊任意履行給付
      ，再審被告因此不構成不當得利。惟伊已抗辯系爭本票、
      支票債權已罹於時效消滅，並明示拒絕給付之意，再審被
      告縱因法院之強制執行而受領系爭104萬0,083元，仍屬無
      法律上原因而受有利益。又伊因強制執行程序業已終結，
      續以系爭本票、支票請求權已罹於時效消滅之事由，請求
      再審被告返還104萬0,083元之不當得利，仍係基於時效消
      滅續為抗辯，並非原確定判決所指任意給付。況再審被告
      在依強制執行程序領取系爭104萬0,083元時，伊所提之債
      務人異議之訴仍屬合法存在，亦無原確定判決所指「任意
      給付」之情形，原確定判決以伊嗣後變更聲明，而認伊於
      再審被告領取系爭104萬0,083元時係屬任意，應有適用法
      律不當之違誤。故伊於強制執行程序終結後為聲明之變更
      ，係屬時效抗辯之延續，並非任意給付104萬0,083元，原
      確定判決卻認上開事實已構成任意給付，伊因此不得主張
      不當得利，足見原確定判決就確定之事實，在判斷法律上
      之效果及適用民法第179條、第180條規定時存有錯誤，顯
      有違背民事訴訟法第496條第1項第1款之規定，構成提起
      再審之訴之事由。
    (三)綜上，原確定判決依事實審所確定事實，在適用法規判斷
      該事實之法律效果時，顯有錯誤（已違背民法第179條、
      第180條及強制執行法第14條之規定，暨違背最高法院26
      年渝上字第823號判例要旨），原確定判決顯有適用法規
      錯誤之情形，構成提起再審之訴之事由。
    (四)又伊於前程序審理時，除抗辯系爭本票、支票所示債權之
      請求權已罹於時效消滅，伊無給付義務外，亦抗辯系爭本
      票、支票所示之債權已經訴外人王猛男於85年間清償完畢
      ，再審被告因此同意塗銷台北市○○街房地之抵押權，並
      開立債務清償證明書等情，及提出債務清償證明書，對系
      爭本票、支票所示債權是否因王猛男之清償債務而消滅，
      及再審被告具領系爭104萬0,083元是否因此構成不當得利
      等重要事實，係屬足以影響判決基礎之重要證物。原確定
      判決未於判決理由欄內就王猛男之證詞及清償證明書之內
      容判斷該證據之真正及證明力如何，自足以影響判決之結
      果，而違背民事訴訟法第497條規定，自屬構成提起再審
      之訴之事由。
    (五)於85年間，伊因財務吃緊，遭訴外人即其他債權人詹黃春
      美聲請拍賣所有坐落台北市○○街137巷7弄3號房地（下
    　稱系爭房地），再審被告見狀即持系爭支票向臺北地院民
      事執行處表示系爭房地設定之抵押權所擔保者即為系爭支
      票債權，並聲明參與分配。惟臺北地院於實施拍賣程序前
      ，兩造、王猛男（即系爭房地第四順位抵押權人）及詹黃
       春梅等債權人達成協議，由王猛男代伊清償積欠再審被
      告與詹黃春美等人之債務後，承受系爭房地，及再審被告
      確曾提供債務清償證明書而塗銷系爭房地之全部抵押權登
      記。爾後再審被告對伊於抵押權所擔保範圍外之其他積欠
      債務未再聲請執行伊之其他財產，亦未定期換發債權憑證
      ，足徵兩造所達成之協議係：「王猛男代再審原告給付一
      定數額金額予再審被告，兩造間全部債權債務關係自此消
      滅不得再行主張」。再觀臺北地院85年度執申字第3223號
      民事執行卷內，再審被告於85年4月19日所提出民事行使
      抵押權聲請狀中附件二所示之五紙支票，票據號碼分別為
      ＤＱ0000000、ＤＱ0000000、ＤＱ421221、ＤＱ0000000
      與ＤＱ0000000，金額分別為100萬元、200萬元、200萬元
      、148萬元、95萬元，共計743萬元，上開五紙支票與再審
      被告向臺北地院所聲請系爭支付命令所示債權相互重疊。
      且王猛男亦證稱其已替伊清償債務，因而塗銷系爭房地上
      之全部抵押權，並由其子王國輝以買賣為名義辦理所有權
      移轉登記，顯見兩造間債務確實業經清償而消滅。
    (六)又再審被告以系爭本票裁定為執行名義聲請強制執行，惟
      系爭本票裁定所示票據債權到期日為84年8月31日，依票
      據法第22條規定，該本票債權於87年8月30日即已消滅，
      再審被告遲至93年10月7日始向新竹地方法院聲請強制執
      行，伊自得以請求權已經時效消滅為由拒絕給付。再審被
      告以系爭支付命令為執行名義，系爭支付命令於85年8月
      20日確定，依修正前強制執行法第4條規定，系爭支付命
      令所示債權之請求權自90年8月19日罹於時效，再審被告
      遲至93年11月4日始向新竹地方法院聲請強制執行，伊自
      得以請求權已經時效消滅為由拒絕給付。再審被告所持之
      二執行名義皆已罹於時效，伊並為拒絕給付之表示，依法
      自不負給付之義務，今再審被告以已清償之支付命令債權
      ，聲請強制執行，並利用伊資力之欠缺，知伊無法提出擔
      保停止強制執行程序，及利用新竹地院民事執行處之命令
      ，收取104萬0,083元，再審被告屬無法律上原因而受有利
      益，造成伊受有104萬0,083元之損害，伊自得請求再審被
      告返還所受不當得利等情，爰依民事訴訟法第496條第1項
      第1款、第497條之規定，提起本件再審之訴。並再審聲明
      為：原確定判決廢棄，並駁回再審被告前訴訟程序之上訴
      。
二、再審被告則以：
    (一)再審原告就其於原確定判決審理程序中具狀認本件確認債
      權不存在、不當得利及時效抗辯之事項，並未具狀答辯或
      再為爭執，而任由該案確定，嗣提起本件再審之訴，業已
      違背民事訴訟法第496條第1項但書規定。況請求權雖經時
      效消滅，然其權利本身並未消滅，故債務人為履行之給付
      非無法律上之原因，自不得以不當得利請求返還。又確定
      判決罹於時效消滅者，債務人應依強制執行法第14條提起
      債務人異議之訴，為時效抗辯，否則其已為之給付，不得
      請求返還。再者，債務人受法律強制而提出給付時，債權
      人得保有此項給付，債權乃成為保持此項給付之法律上原
      因，故債權人雖因債務人給付而受有利益，致他人受損害
      ，並不成立不當得利。
    (二)系爭本票裁定及支付命令所示之本票債權及支票債權，均
      業經原審分別以判決及裁定確認該等債權存在，且因再審
      原告未聲明不服，已告確定。又系爭債務清償證明書僅為
      雙方當事人保留意思表示所為預為清償之塗銷抵押權證明
      書，僅係推定有清償效力。惟再審原告並未按債之本旨為
      清償，且訴外人王猛男並未具體舉證清償之事，是伊仍持
      有系爭本票12張、本票、系爭支付命令確定證明、本票裁
      定確定證明，並主張同時履行抗辯，業已於本件原審言詞
      辯論程序中訊問王猛男，並調查斟酌上開事證，原審判決
      自無漏未審酌情事等語，資為抗辯。並再審答辯聲明：再
      審之訴駁回。
三、兩造不爭執事項：
    再審被告分別於93年10月8日、93年11月4日以臺北地院85年
    度票字第15353號民事本票確定裁定所示本票債權額79萬元
    及臺北地院85年促字第20888號支付命令票據債權額978萬
    3,100元為執行名義聲請強制執行，分別經新竹地院以93年
    度執字第11415號事件，併入新竹地方法院93年度執字第
    10447號事件，就再審原告於金融機構之存款為強制執行，
    再審被告並因此執行而取得104萬00,83元之事實，為兩造所
    不爭執，並有新竹地院93年度訴字第658號及本院95年度上
    易字第195號判決可證（見本院再易字卷第17頁至第27頁)，
    堪信為真實。
四、本件經依民事訴訟法第463條準用同法第270條之1第1項第3
    款規定，整理並協議簡化爭點後，兩造同意就本院95年11月
    27日準備程序中，兩造協議簡化之爭點為辯論範圍。兩造之
    爭執點為：(一)本件強制執行是否已終結，再審原告是否不得
    再提起本件再審之訴？(二)原確定判決有無錯誤不適用民法第
    179條、第180條規定，構成民事訴訟法第496條第1項第1款
    所指「適用法規顯有錯誤」之情形？(三)原確定判決有無民事
    訴訟法第497條所指影響判決重要證物漏未審酌之情形？（
    見本院再字卷第106頁之筆錄）。茲分述如下：
    (一)按強制執行程序之終結，依其所終結強制執行程序程度不
      同，可分為全部執行程序之終結，即依執行名義之執行程
      序終結、與個別執行程序之終結，即標的物或特定執行方
      法之執行程序終結兩種。強制執行法第14條所定債務人異
      議之訴以排除執行名義之執行力為目的，故該條所謂強制
      執行程序終結，係指執行名義之全部強制執行程序終結而
      言，故執行名義所載債權，未因強制執行全部達其目的以
      前，對於某一執行標的物之強制執行程序雖已終結，債務
      人仍得提起異議之訴（司法院院字第2776號解釋意旨參照
      ）。查再審被告分別於93年10月8日、93年11月4日以臺北
      地院85年度票字第15353號民事本票確定裁定所示本票債
      權額79萬元及臺北地院85年促字第20888號支付命令票據
      債權額978萬3,100元為執行名義聲請強制執行，分別經新
      竹地院以93年度執字第1141號事件，併入新竹地院93年度
      執字第10447號事件，就再審原告於金融機構之存款為強
      制執行，再審被告並因此執行而取得104萬0,083元，已為
      兩造所不爭執，則再審被告執上開系爭執行案件執行名義
      所為執行程序既經新竹地院93年度執字第10447號執行，
      且再審被告亦因此取得104萬0,083元，故系爭執行案件全
      部執行程序自屬終結，應無疑義。又強制執行法第14條既
      係以排除執行名義之執行力為目的，該條所謂強制執行程
      序終結，自應以執行名義之全部強制執行程序終結而言，
      故在該全部執行程序終結後，自無提起該條債務人異議之
      訴實益，尚與民事訴訟法第496條係對業已確定之判決聲
      明不服，為原訴訟程序之再開而提起再審之訴訟程序，為
      不同之程序規範。故再審被告所執之系爭執行案件執行程
      序業已終結，再審原告不得再依強制執行法第14條提起債
      務人異議之訴，惟再審原告非不得對確定判決提起再審之
      訴訟程序，至該再審之訴之合法與否，則屬該訴訟結果問
      題，自與得否提起再審之訴無涉。
    (二)再審原告主張再審被告係執行法院命令收取104萬0,083元
      ，係無法律上原因而受有利益，再審原告基於時效抗辯，
      已明示反對給付，並非任意清償，原確定判決在適用民法
      第179條、第180條規定時存有錯誤，構成民事訴訟法第
      496條第1項第1款所指「適用法規顯有錯誤」之情形云云
      。惟查：
      1.按債權人本於確定判決對於債務人為強制執行而受金錢
        之支付者，該確定判決如未經其後之確定判決予以廢棄
        ，縱令判決內容不當，在債務人對於原執行名義之確定
        判決提起再審之訴予以變更前，亦非無法律之原因而受
        利益，自無不當得利可言（最高法院69年台上字第1142
        號判例要旨參照）。
      2.再審原告於前訴訟程序第一審審理時，原係列被告為乙
        ○○，其聲明請求撤銷新竹地院93年度執字第10447號
        強制執行程序；嗣再審原告乃變更並追加其訴之聲明為
        ：請求撤銷新竹地院93年度執字第10447號、第11415號
        執行事件之強制執行程序；嗣再變更其所列之被告為再
        審被告，並將其訴之聲明變更及追加為：「請求確認被
        告（指再審被告，下同）對原告（指再審原告，下同）
        就台北地院85年度促字第20888號支付命令所示之支票
        債權978萬3,100不存在，及確認被告對原告就台北地院
        85年度票字第15353號本票裁定所示79萬元之本票債權
        不存在，並主張依不當得利之法律關係，訴請被告應返
        還而給付原告104萬0,083元及自書狀繕本送達翌日起至
        清償日止按年息百分之五計算之利息」。而再審原告對
        上開確認系爭支付命令所示支票債權不存在之請求，經
        前訴訟程序第一審法院以裁定駁回（見本院上易字卷第
        10頁之民事裁定）。而關於請求確認再審被告對再審原
        告就台北地院85年度票字第15353號本票裁定所示79萬
        元之本票債權不存在部分，經前訴訟程序第一審法院判
        決駁回再審原告此部分之請求（見本院再易字卷第21頁
        至第27頁之民事判決），再審原告對上開駁回之裁定，
        未聲明不服而確定，對上開駁回其請求之判決部分亦未
        聲明不服而確定。則再審原告請求確認系爭支付命令債
        權不存在及系爭本票債權不存在之訴，均經駁回確定。
        足見再審被告執為執行名義之系爭本票裁定及系爭支付
        命令，並未經其後之確定裁判予以廢棄。
      3.再審被告執為執行名義之系爭本票裁定及系爭支付命令
        ，既未經其後之確定裁判予以廢棄，仍屬有效存在。再
        審被告以系爭本票裁定所示本票債權額79萬元為執行名
        義，及以系爭支付命令票據債權額978萬3,100元為執行
        名義，聲請強制執行，並分別經新竹地院以93年度執字
        第11415號事件，併入新竹地院93年度執字第10447號事
        件執行，再審被告依新竹地院執行命令收取再審原告對
        第一商業銀行新竹分行之存款債權69萬6,320元、對萬
        泰商業銀行風城分行之存款債權16萬4,763元，及再審
        原告提存之擔保金7萬9,000元，合計共取得104萬0,083
        元，此係執行之結果，並非任意給付，前程序第二審判
        決立論雖有不當，然再審被告係依執行命令而取得，顯
        係具法律上之正當原因，仍不構成不當得利。是再審原
        告主張再審被告依執行取得104萬0,083元，係無法律上
        原因而受有利益，容有誤會。
      4.至再審原告主張伊於前訴訟程序抗辯系爭本票、支票所
        示債權之請求權已罹於時效消滅，伊並無給付義務等語
        。查原確定判決雖認定再審被告之系爭本票裁定所示之
        債權、系爭支付命令所示支票債權之請求權，均已罹於
        時效而消滅（見本院再易字卷第19頁所附原確定判決理
        由）。惟本件在執行程序終結前，再審原告本可聲請供
        擔保請求免為執行，或循法律途徑聲請停止執行。再審
        原告雖提起確認系爭本票裁定所示之本票債權、及系爭
        支付命令所示之支票債權不存在之訴訟，惟經前訴訟第
        一審以裁定及判決駁回，然再審原告並未提起抗告及上
        訴為救濟，則再審被告所據以執行之執行名義仍存在，
        並未經廢棄，揆諸前開說明，縱令裁判內容不當，在再
        審原告對於原執行名義之確定裁判予以變更前，亦非無
        法律之原因而受利益，自無不當得利可言。前程序第一
        審判決認應成立不當得利，自屬可議，前程序第二審判
        決予以廢棄，理由雖有可議，但結論並無不合。是再審
        原告主張原確定第二審判決在適用民法第179條、第180
        條規定時存有錯誤，構成民事訴訟法第496條第1項第1
        款所指「適用法規顯有錯誤」之情形，應予廢棄改判，
        仍無足取。
    (三)再審原告另主張原確定判決就伊數度抗辯系爭本票、支票
      所示債務已經清償，並提出證人王猛男之證詞及清償證明
      書重要證據均漏未審酌，顯有民事訴訟法第497條規定之
      再審事由云云。惟查：
      1.按民事訴訟法第466條不得上訴於第三審法院之事件，
        除同法第496條規定外，其經第二審確定之判決，如就
        足影響於判決之重要證物，漏未斟酌者，亦得提起再審
        之訴；惟所謂「重要證物漏未斟酌」，係指當事人在前
        訴訟程序已經提出，第二審確定判決漏未於判決理由中
        斟酌者而言；申言之，該項證物如經斟酌，原判決將不
        致為如此之論斷，若縱經斟酌亦不足影響原判決之內容
        ，或原判決曾於理由中說明其為不必要之證據者，均與
        本條規定之要件不符（最高法院89年度再字第80號裁判
        要旨參照）。
      2.再審原告主張伊於前訴訟程序除抗辯系爭本票、支票所
        示債權之請求權已罹於時效消滅，伊並無給付義務外，
        並主張系爭本票、支票所示之債權已經王猛男於85年間
        清償完畢云云，並提出債務清償證明書為證（見本院再
        易字卷第38頁之證明書，同本院上易字卷第141頁之證
        明書）。查本件前訴訟程序第一審審理中王猛男到場陳
        述：「…但是當時我是代替原告（指再審原告，下同）
        清償他積欠被告（指再審被告，下同）前述不動產的抵
        押債務…」、「（問：你清償的款項是否包括抵押債務
        以外的債務？）他們（即本件兩造）兩人就先談清償債
        務的數額，這個債務的範圍包含那些我也不清楚…」等
        語（見本院再易字卷第27頁所載之證人證言），前訴訟
        程序第一審已認定：「…證人均未提及有代原告清償被
        告有關前述本票裁定所示之債務，是原告以被告於八十
        五年之後，迄至前述本院之執行事件之前，其間長達數
        年內被告均未再持該本票裁定聲請執行原告之財產，暨
        證人王猛男到庭之證詞，即謂該本票裁定之債權債務關
        係已因證人王猛男之代為清償或被告部分捨棄而不存在
        乙節，尚難以成立。此外，原告迄未能舉證證明其或第
        三人已代其清償該本票債權，及被告有部分捨棄該本票
        債權之事實，是原告此部分訴請確認其對被告針對前述
        之79萬元之本票債權不存在乙節，尚屬無據，應予駁回
        。…」等情（見本院再易字卷第27頁判決所載之理由）
        。再參酌本院調閱前訴訟程序第一、二審之卷宗，經核
        前訴訟程序第二審審理時，有再傳訊證人王猛男到場，
        該證人證稱：「…到底清償多少我忘記，我有說拿少一
        點，但銀行、甲○○（即再審被告）都不肯，…已經十
        幾年了，這個房地值多少錢我忘記，現在值多少錢我也
        不知道」、「（問：系爭房地究竟多少錢買的？）答：
        忘記，沒有概念」、「（問：系爭房地究竟值多少錢？
        ）答：不知道」、「…他們爭執的好像是甲○○沒有拿
        到票，…究竟還多少錢我忘記」、「我真的忘記，再問
        我只是無意義不是故意忘掉」等語（見本院上易字卷第
        208頁背面、第209頁之筆錄）。雖原確定判決並未於判
        決理由欄內就王猛男證詞暨清償證明書之內容判斷該證
        據之真正暨證明力如何敘明，惟證人王猛男對其究竟代
        再審原告清償若干金額，均不復記憶，縱經斟酌其證言
        ，亦不影響判決之結果。退而言之，縱認已清償屬實，
        但再審被告據以強制執行之執行名義，既未經廢棄或否
        定，其經強制執行程序受領給付，仍不構成不當得利，
        已如前述，前程序第二審判決結果，仍應予以維持。是
        再審原告主張原確定判決有民事訴訟法第497條所規定
        之再審事由，而提起本件再審之訴，仍屬無據。
    (四)綜上所述，再審原告依民事訴訟法第496條第1項第1款及
      第497條之規定，提起本件再審之訴，為無理由，應予駁
      回。
五、據上論結，本件再審之訴為無理由，依民事訴訟法第504條
    第1項、第449條第1項、第78條，判決如主文。
中　　華　　民　　國　　96　　年　　1 　　月　　30　　日
                  民事第七庭
                      審判長法　官  鄭三源
　　　　　　　　　　　      法　官　黃嘉烈
　　　　　　　　　　　      法　官　王聖惠
正本係照原本作成。
不得上訴。
中　　華　　民　　國　　96　　年　　1 　　月　　31　　日
　　　　　　　　　　　　　　書記官  陳樂觀
